【裁判字號】    98,聲再,8
【裁判日期】    980417
【裁判案由】    聲請再審
【裁判全文】
臺灣高等法院花蓮分院刑事裁定           98年度聲再字第8號
再審聲請人
即受判決人  甲○○
上列聲請人因收受贓物案件，對於本院花蓮分院97年度上易字第
163號，中華民國98年2月27日第二審確定判決（原審：臺灣臺東
地方法院96年度易字第257號），聲請再審，本院裁定如下：
    主  文
再審之聲請駁回。
    理  由
一、按刑事訴訟法第421 條規定：不得上訴於第三審法院之案件
    ，除前條規定外，其經第二審確定之有罪判決，如就足生影
    響於判決之重要證據漏未審酌者，亦得為受判決人之利益聲
    請再審。所謂漏未審酌乃指第二審判決前已發現而提出之證
    據，未予審酌而言，苟被捨棄之證據，已於理由內敘明其捨
    棄之理由者，即非漏未審酌。又所謂重要證據，必須該證據
    已足認定受判決人應受無罪、或免訴、或輕於原審所認定之
    罪名方可，如不足以推翻原審所認定罪刑之證據，即非足生
    影響於原判決之重要證據。因重要證據漏未審酌而聲請再審
    者，係指該證據於案情有重要關係且未經審酌者而言，如證
    據業經法院本其自由心證予以取捨及判斷，僅係對此持相異
    評價，即不能以此為由聲請再審（最高法院89年度台抗字第
    30號裁定意旨參照）。是如當事人所提出之證據，不足以影
    響判決結果，或第二審法院依調查之結果，本於論理法則、
    經驗法則，取捨證據後認定事實者，即不包括之。
二、本件再審聲請意旨略以：原確定判決有下列足生影響於判決
    之重要證據漏未審酌，簡述如下：
    1.證人乙○○證述系爭手機市價約新台幣（下同）1、2千元
      依據何來？應請證人乙○○提出所謂「市價」之證據。
    2.系爭手機於證人丙○○拿來估價時，證人徐煒佩看該手機
      機型老舊，表面有許多刮痕，內部許多零件潮濕受損，扣
      掉店內水電費、人事成本，只能賺取微薄工錢而已。
    3.原判決認為證人徐煒佩以200 元收購該手機係賤價，實不
      知市場行情及市場經濟原理。
    4.原審以證人丙○○穿著不良即認為系爭手機為贓物，稍嫌
      速斷。
    5.收購手機者為證人徐煒佩，聲請人只在旁邊觀看，如此成
      為「共犯」，原判決認事用法，實難令人折服。
    6.原審未詢問證人丙○○拿手機來賣時該手機狀況，亦未探
      究證人徐煒佩以200 元價格收購之原因，實有重要證據漏
      未審酌之虞云云。
三、經查，依卷附手機報價館之網路下載資料可知（見臺灣臺東
    地方法院檢察署95年度偵字第2897號偵卷第16至17頁），系
    爭手機同型機種於95年間之售價確實為1、2千元，聲請人認
    為被害人乙○○系爭手機未有上開價值，顯不可信。次查，
    被害人乙○○於該案審理時證稱：系爭手機沒有故障，當時
    還蠻好用的；聲請人對上開證言亦未加以爭執（見本院97年
    度上易字第163 號卷第33頁）；證人丙○○亦證稱：店員當
    場有測試，測試完以後沒有告訴我這手機是故障的，直接就
    告訴我價錢（見本院97年度上易字第163 號卷第65頁），益
    徵系爭手機當時表面應無嚴重刮痕或內部零件潮濕受損之情
    形，故聲請人以此指摘法院未進一步詢問丙○○該手機出售
    時之狀況，據此探究徐煒佩以200 元價收購系爭手機原因，
    尚難可取。再查，聲請人所指原判決不知市場行情及市場經
    濟原理等情，除與卷附網路下載通訊行報價資料不符外，聲
    請人亦未於審理時提出抗辯，即無刑事訴訟法第421 條所稱
    重要證據漏未審酌之情。又證人丙○○自承竊盜系爭手機，
    所犯竊盜罪亦經判決確定，系爭手機為贓物無訛，聲請人指
    稱法院僅以丙○○穿著不良即認定該手機為贓物，恐有誤會
    。又該確定判決認定被告故買贓物事實所憑之證據及理由，
    已於理由欄論述綦詳，聲請人重加爭執其於本案僅係旁觀者
    ，而非「共犯」，與證人徐煒佩於該案中所證伊另應付其他
    客人，所以由聲請人負責處理丙○○切結書填寫，而完成收
    購手續證詞不符。
四、綜上所述，原確定判決法院就卷內所有證據本於調查所得心
    證，定其取捨而為事實判斷，該證據之取捨及其證明力之判
    斷，並不違背經驗法則及論理法則，聲請人所執之再審理由
    ，乃徒憑自己片面之說詞，或對法院證據取捨及事實判斷，
    異其評價，核與聲請再審要件不符，並無上開法文「足生影
    響於判決之重要證據漏未審酌」情形，聲請人執此聲請再審
    ，要與法定之再審要件不符，應予駁回。
五、據上論斷，應依刑事訴訟法第434條第1項，裁定如主文。
中    華    民    國    98    年    4    月    17    日
                   刑事庭審判長法  官  謝志揚
                               法  官  林慶煙
                               法  官  劉雪惠
以上正本證明與原本無異。
本件不得抗告。
中    華    民    國    98    年    4     月    17    日
                               書記官  李德霞


司法院資訊處製作；財團法人民間司法改革基金會備份。
